【裁判字號】    97,易,641
【裁判日期】    970829
【裁判案由】    竊盜
【裁判全文】
臺灣雲林地方法院刑事判決               97年度易字第641號
公  訴  人  臺灣雲林地方法院檢察署檢察官
被      告  乙○○
                      樓
                    （現於臺灣雲林第二監獄執行中）
上列被告因竊盜案件，經檢察官提起公訴（97年度偵字第3466號
），本院判決如下：
    主  文
乙○○犯攜帶兇器竊盜罪，累犯，處有期徒刑柒月。又犯攜帶兇
器竊盜罪，累犯，處有期徒刑柒月。又犯攜帶兇器竊盜罪，累犯
處有期徒刑柒月。應執行有期徒刑壹年陸月。
    事  實
一、乙○○（原名陳俊源）前因施用毒品案件，經臺灣板橋地方
    法院以94年度簡字第4483號判決判處有期徒刑4 月確定，復
    因竊盜案件，經該院以94年度易字第1000號判決判處有期徒
    刑1 年4 月確定，嗣上開2 罪經該院裁定應執行有期徒刑1
    年6 月確定，甫於民國96年1 月7 日縮刑期滿執行完畢（構
    成累犯）。詎其猶不知悛悔，竟於下列時、地，分別為下列
    竊盜犯行：
  (一)乙○○意圖為自己不法之所有，於96年6 月25日晚間7 、8
    時許，在臺北縣林口鄉○○村○○街空地，持其所有而客觀
    上足對人身安全產生危害之剪刀1 把（未扣案）及鑰匙1 串
    （共4 支鑰匙，未扣案）為工具，開啟駕駛座門鎖及啟動電
    門，竊取鄭光亮所有，現由丁○○使用之車牌號碼1820-JT
    號自用小客車1 部（價值新臺幣〈下同〉1 萬元）得手，供
    己代步使用，嗣丟棄在臺北縣林口鄉○○路○ 段160 號（起
    訴書誤載為16號）前，至同年7 月15日上午11時50分許，為
    警在上址尋獲該車，並採集車內可疑煙蒂指紋，經送內政部
    警政署刑事警察局比對煙蒂上細胞ＤＮＡ型別，核與乙○○
    相符後，始循線查悉上情。
  (二)乙○○意圖為自己不法之所有，於96年7 月8 日下午2 、3
    時許，在臺北縣八里鄉○○路某處，持其上開所有而客觀上
    足對人身安全產生危害之剪刀1 把（未扣案）及鑰匙1 串（
    共4 支鑰匙，未扣案）為工具，開啟駕駛座門鎖及啟動電門
    ，竊取甲○○所有之車牌號碼DH-8540 號自用小客車1 部得
    手，供己代步使用，嗣丟棄在桃園縣龜山鄉○○村○○○街
    與文化七路路口，至同年月23日上午10時許，為警在上址尋
    獲該車，並採集車內可疑煙蒂指紋，經送內政部警政署刑事
    警察局比對煙蒂上細胞ＤＮＡ型別，核與乙○○相符後，始
    循線查悉上情。
  (三)乙○○意圖為自己不法之所有，於96年8 月17日下午2 、3
    時許，在臺北縣土城市○○里○○路111 巷之停車場內，持
    其上開所有而客觀上足對人身安全產生危害之剪刀1 把（未
    扣案）及鑰匙1 串（共4 支鑰匙，未扣案）為工具，開啟駕
    駛座門鎖及啟動電門，竊取丙○○所有之車牌號碼3L-6225
    號自用小客車1 部得手，供己代步使用，嗣丟棄在臺北縣林
    口鄉○○路與佳林路路口，至同年月19日下午4 時30分許，
    為警在上址尋獲該車，並採集車內可疑手套指紋，經送內政
    部警政署刑事警察局比對煙蒂上細胞ＤＮＡ型別，核與乙○
    ○相符後，始循線查悉上情。
二、案經桃園縣警察局龜山分局報告臺灣板橋地方法院檢察署檢
    察官呈請臺灣高等法院檢察署令轉臺灣雲林地方法院檢察署
    檢察官偵查起訴。
    理  由
壹、程序方面：
一、按除簡式審判程序、簡易程序及刑事訴訟法第376 條第1 款
    、第2 款所列之罪之案件外，第一審應行合議審判，刑事訴
    訟法第284 條之1 定有明文。本件被告所犯上開竊盜各罪，
    均屬刑事訴訟法第376 條第2 款所列之罪之案件，依同法第
    284 條之1 規定，第一審自毋庸行合議審判，合先敘明。
二、證據能力方面：
    按被告以外之人於審判外陳述，雖不符刑事訴訟法第159 條
    之1 至之4 之規定，而經當事人於審判程序同意作為證據，
    法院審酌該言詞陳述或書面陳述作成時情況，認為適當者，
    亦得為證據；當事人、代理人或辯護人於法院調查證據時，
    知有同法第159 條第1 項不得為證據之情形，而未於言詞辯
    論終結前聲明異議者，視為有前項之同意，同法第159 條之
    5 定有明文。本件檢察官所舉所有書面及言詞陳述之證據能
    力，業經被告乙○○於本院行準備程序時表明同意作為證據
    ，本院審酌該等供述證據之取得過程並無瑕疵，與本件待證
    事實間復具有相當之關聯性，以之為本件證據尚無不當，自
    得採為證據。
貳、實體方面：
一、認定犯罪事實所憑之證據及理由：
  (一)前揭犯罪事實(一)部分，業據被告於警詢、檢察官偵訊及本院
    審理時坦承不諱，核與被害人鄭火順於警詢指證之情節相符
    ，並有臺北縣警察局新莊分局刑事案件證物採驗紀錄表、勘
    察採證同意書、證物清單各1 紙、蒐證照片6 張（見臺灣板
    橋地方法院檢察署〈下稱板橋地檢〉97年度核退字第10號卷
    第22頁至第30頁）、內政部警政署刑事警察局編號00000000
    000 號鑑驗書（見板橋地檢97年度偵字第3871號卷第22頁）
    、牌照號碼1820-JT 號車輛失竊及尋破獲資料1 紙（見板橋
    地檢97年度偵字第3871號卷第30頁）等附卷可稽，足認被告
    自白與事實相符，自可採信。此部分事證已臻明確，被告犯
    行堪予認定，應依法論科。
  (二)前揭犯罪事實(二)部分，業據被告於警詢、檢察官偵訊及本院
    審理時坦承不諱，核與被害人甲○○於警詢指證之情節相符
    ，並有贓物認領保管單、桃園縣政府警察局龜山分局刑案現
    場勘察紀錄表、刑事案件證物採驗紀錄表、內政部警政署刑
    事警察局編號00000000000 號鑑驗書各1 紙、蒐證照片9 張
    、牌照號碼DH -8540號車輛失竊及尋破獲資料1 紙（見板橋
    地檢97年度偵字第3871號卷第22頁至第28頁、第31頁）等附
    卷可稽，足認被告自白與事實相符，自可採信。此部分事證
    已臻明確，被告犯行堪予認定，應依法論科。
  (三)前揭犯罪事實(三)部分，業據被告於警詢、檢察官偵訊及本院
    審理時坦承不諱，核與被害人丙○○於警詢指證之情節相符
    ，並有臺北縣警察局新莊分局刑事案件證物採驗紀錄表、勘
    察採證同意書各1 紙（見板橋地檢97年度核退字第10號卷第
    12頁至第14頁）、內政部警政署刑事警察局編號0000000000
    0 號鑑驗書、牌照號碼3L-6225 號車輛失竊及尋破獲資料1
    紙（見板橋地檢97年度偵字第3871號卷第29頁、第32頁）等
    附卷可稽，足認被告自白與事實相符，自可採信。此部分事
    證已臻明確，被告犯行堪予認定，應依法論科。
二、論罪科刑：
  (一)按刑法第321 條第1 項第3 款之攜帶兇器竊盜罪，係以行為
    人攜帶兇器竊盜為其加重條件，此所謂兇器，其種類並無限
    制，凡客觀上足對人之生命、身體、安全構成威脅，具有危
    險性之兇器均屬之，且祇須行竊時攜帶此種具有危險性之兇
    器為已足，並不以攜帶之初有行兇之意圖為必要，最高法院
    79年臺上字第5253號判例意旨可資參照。本件被告於前揭犯
    罪事實(一)至(三)所示之時、地，用以行竊之剪刀1 把雖未扣案
    ，惟該把剪刀既足以開啟駕駛座門鎖及啟動電門，客觀上自
    屬足已危害他人生命、身體安全，顯為具有危險性之兇器無
    訛。是被告就前揭犯罪事實(一)至(三)所為，均核係犯刑法第32
    1 條第1 項第3 款攜帶兇器之加重竊盜罪。
  (二)被告所犯上開3 罪間，犯意各別，行為互殊，應予分論併罰
    。
  (三)被告有如前開事實欄所載之前科紀錄，甫於96年1 月7 日縮
    刑期滿執行完畢，有臺灣高等法院被告前案紀錄表1 份在卷
    可稽，其受徒刑之執行完畢後，5 年以內故意再犯本件有期
    徒刑以上之各罪，為累犯，均應依刑法第47條第1 項規定各
    加重其刑。
  (四)本院審酌被告前有毒品、竊盜等前科，有前開被告前案紀錄
    表1 份在卷可憑，素行不佳，且其年輕力盛，竟不思勞力賺
    取金錢，恣意竊取他人自用小客車3 次，法紀觀念顯然淡薄
    ，危害社會治安非輕，惟念及其僅國中畢業，智識程度不高
    ，且於犯後坦承犯行，尚知悔悟，及其犯罪之動機、目的、
    手段、所生危害，暨檢察官具體求處有期徒刑1 年6 月等一
    切情狀，分別量處如主文所示之刑，並定應執行之刑，以示
    懲儆。
  (五)本件被告於前揭犯罪事實(一)至(三)所示之時、地，用以行竊之
    剪刀1 把及自備鑰匙1 串（共4 支鑰匙），分別係被告購買
    及拾獲，目前均已丟棄一節，業經被告於本院審理時供承在
    卷（見本院卷第30頁背面至第31頁正面），是既無從證明現
    尚存在，又非違禁物，為免將來執行之困難，爰均不依刑法
    第38條第1 項第2 款規定宣告沒收之，附此敘明。
參、應適用之法律：
  (一)刑事訴訟法第284條之1前段、第299 條第1 項前段。
  (二)刑法第321 條第1 項第3 款、第51條第5 款、第47條第1 項
    。
本案經檢察官江柏青到庭執行職務。
中    華    民    國    97    年    8     月    29    日
                  刑事第六庭  法  官  黃楹榆
以上正本證明與原本無異
如不服本判決，應於判決送達後10日內，向本院提出上訴狀（須
附繕本）。
                              書記官  李雅怡
中    華    民    國    97    年    8     月    29    日
附錄本案論罪科刑法條全文：
刑法第321 條
犯竊盜罪而有左列情形之一者，處6 月以上、5 年以下有期徒刑
：
  一、於夜間侵入住宅或有人居住之建築物、船艦或隱匿其內而
      犯之者。
  二、毀越門扇、牆垣或其他安全設備而犯之者。
  三、攜帶兇器而犯之者。
  四、結夥3人以上而犯之者。
  五、乘火災、水災或其他災害之際而犯之者。
  六、在車站或埠頭而犯之者。
前項之未遂犯罰之。


司法院資訊處製作；財團法人民間司法改革基金會備份。
